臺灣臺中地方法院刑事判決
111年度易字第724號
公  訴  人  臺灣臺中地方檢察署檢察官
被      告  鄭文興


                    （另案於法務部○○○○○○○○○○○執行中）
上列被告因竊盜等案件，經檢察官提起公訴（111年度偵字第232
7號），本院判決如下：
    主    文
鄭文興犯竊盜罪，處有期徒刑肆月，如易科罰金，以新臺幣壹仟
元折算壹日。未扣案之犯罪所得新臺幣參佰元沒收，於全部或一
部不能沒收或不宜執行沒收時，追徵其價額。
    犯罪事實
一、鄭文興於民國110年5月22日凌晨3時9分許，騎乘另案竊得之
    車牌號碼000-000號普通重型機車（涉犯竊盜罪嫌，另經本
    院110年度易字第2511號判決），行經臺中市○○區○○○街00號
    附近，見張呈福所有之車牌號碼000-000號營業用小客車停
    放在路邊，竟意圖為自己不法之所有，基於竊盜及毀損他人
    物品之犯意，於同日凌晨3時19分許，在上開地點，持打火
    機燒灼張呈福之營業用小客車副駕駛座處之車窗，致車窗破
    裂不堪使用，並徒手竊取張呈福放在車內之現金新臺幣（下
    同）300元，得手後離去，足生損害於張呈福。嗣張呈福察
    覺遭竊，報警處理，經警調閱監視器影像，循線查悉上情。
二、案經張呈福訴由臺中市政府警察局第六分局報告臺灣臺中地
    方檢察署檢察官偵查起訴。
    理    由
一、本判決所引用被告鄭文興以外之人於審判外之陳述，檢察官
    及被告於本院審理時均同意作為證據，迄辯論終結前未聲明
    異議，本院審酌上開證據資料作成時之情況，尚無違法不當
    或證明力明顯過低之瑕疵，認以之作為證據應屬適當，依刑
    事訴訟法第159條之5第1項規定，均有證據能力。另援引之
    非供述證據，因無證據證明係公務員違背法定程序所取得，
    亦無顯有不可信之情況，檢察官及被告於本院審理時均同意
    該等證據之證據能力，俱與本案有關，且經本院於審理期日
    提示予被告並告以要旨而為合法調查，應認均得作為證據。
二、上揭犯罪事實，業據被告於偵查及本院審理時坦承不諱，核
    與告訴人張呈福於警詢時之指述（見111偵2327卷第53-55頁
    ）相符，亦有監視器影像光碟及其翻拍照片、失車-案件基
    本資料詳細畫面報表、臺中市政府警察局110年6月17日中市
    警鑑字第1100044281號鑑定書、臺中市政府警察局第六分局
    111年6月15日中市警六分偵字第1110073608號函檢附刑案現
    場勘察報告及現場照片附卷可稽（見111偵2327卷第57-69頁
    ，111核交259卷第23-29頁，本院卷第59-74頁，光碟置於11
    1偵2327卷附光碟片存放袋），足認被告所為任意性自白與
    事實相符，洵堪採信。是本案事證業已明確，被告犯行堪以
    認定，應依法論科。
三、論罪科刑
　㈠核被告所為，係犯刑法第320條第1項之竊盜罪、同法第354條
    之毀損他人物品罪。
　㈡被告出於竊取財物之目的，於密切時、地，破壞車窗後竊取
    車內財物，行為間具有局部重合性，為避免過度評價，應認
    其係以一行為犯毀損他人物品罪、竊盜罪，為想像競合犯，
    依刑法第55條規定，應從一重之竊盜罪處斷。
　㈢被告前因竊盜案件，經本院以104年度豐簡字第83號判決判處
    有期徒刑3月確定。嗣本院就該案與其另犯數竊盜、違反毒
    品危害防制條例案件，合併以104年度聲字第2290號裁定應
    執行有期徒刑6年確定，被告入監執行後，於108年3月27日
    縮短刑期假釋出監，於109年9月9日期滿假釋未經撤銷視為
    執行完畢（下稱前案）等情，為被告所不爭（見本院卷第95
    -96頁、第99頁），亦據檢察官提出臺灣臺中地方檢察署執
    行指揮書電子檔紀錄、執行案件資料表及本院上開裁判為證
    （見本院卷第103-139頁），足徵被告於受徒刑之執行完畢
    後5年內，故意再犯本案有期徒刑以上之罪，為累犯。檢察
    官復於本院審理時指出：被告本案所為，與前案同屬侵害他
    人財產法益之犯罪類型，犯罪罪質、目的、手段與法益侵害
    結果均高度相似，足認被告法遵循意識及對刑罰之感應力較
    薄弱，請求依累犯之規定加重其刑等語（見本院卷第100頁
    ），已為相當說明，本院審酌被告執行完畢之前案包含多次
    竊盜犯罪，檢察官所舉之本院104年度豐簡字第83號案件中
    ，被告亦係以毀損他人自小客車車窗玻璃之方式，同時犯竊
    盜未遂罪及毀損他人物品罪，與其本案犯行之犯罪類型、罪
    質、目的、手段及法益侵害結果確屬高度相似，又被告因前
    案入監執行長達數年，已然接受較嚴格之矯正處遇，猶於前
    案執行完畢後1年內，再為本案犯行，可見被告並未因前案
    刑罰之執行，確實體認其行為之違法性與危害性而知所警惕
    ，倘加重其刑，尚無使其所受刑罰超過其應負擔罪責之疑慮
    ，參酌司法院大法官釋字第775號解釋意旨，依刑法第47條
    第1項規定，加重其刑。且基於精簡裁判之要求，判決主文
    無庸為累犯之諭知（最高法院110年度台上字第5660號判決
    意旨參照），附此敘明。
四、爰以行為人之責任為基礎，審酌被告正值壯年，前因多次竊
    盜案件，經刑之宣告與執行，仍欠缺尊重他人財產權與社會
    秩序之觀念，未思以合法、正當途徑滿足個人所需，圖一己
    之利即毀損、竊取告訴人之財物，造成告訴人受有財產損害
    ，兼衡被告犯後始終坦承犯行，惟迄今未賠償告訴人之損失
    ，及其自陳國小畢業、先前從事鐵工、經濟狀況小康、無需
    其扶養或照顧之人、健康狀況良好（見本院卷第100頁）與
    告訴人之意見（見本院卷第57-58頁）等一切情狀，量處如
    主文所示之刑，併諭知易科罰金之折算標準。
五、沒收
　㈠被告竊得之300元，核屬其本案犯罪所得，未扣案，亦未返還
    告訴人，依刑法第38條之1第1項前段、第3項規定，應宣告
    沒收，於全部或一部不能沒收或不宜執行沒收時，追徵其價
    額。
　㈡至被告所有且供其本案犯行使用之打火機1個，已經被告丟棄
    等情，據被告於本院審理時供述明確（見本院卷第99頁），
    衡酌打火機係屬日常生活用品，單獨存在不具可責難性，且
    價值低廉，縱使宣告沒收、追徵，對於被告犯罪行為之不法
    、罪責評價無影響，對沒收制度所欲達成或附隨之社會防衛
    亦無任何助益，與執行機關為沒收該物品或追徵物品價值而
    開啟執行程序，探知該物品所在或其價額，所需耗費之公益
    資源相互權衡，其執行效果顯然不符比例，是認就該物品宣
    告沒收或追徵，欠缺刑法上之重要性，依刑法第38條之2第2
    項規定，不予宣告沒收或追徵。
據上論斷，應依刑事訴訟法第299條第1項前段，刑法第320條第1
項、第354條、第47條第1項、第55條、第41條第1項前段、第38
條之1第1項前段、第3項，刑法施行法第1條之1第1項，判決如主
文。
本案經檢察官林宏昌提起公訴，檢察官林明誼到庭執行職務。
中　　華　　民　　國　　111 　年　　7　　月　 　12　　日
                  刑事第十五庭  法  官  鄭咏欣 
以上正本證明與原本無異。
如不服本判決應於收受送達後20日內向本院提出上訴書狀，並應
敘述具體理由；其未敘述上訴之理由者，應於上訴期間屆滿後20
日內向本院補提理由書（均須按他造當事人之人數附繕本）「切
勿逕送上級法院」。
告訴人或被害人如不服判決，應備理由具狀向檢察官請求上訴，
上訴期間之計算，以檢察官收受判決正本之日起算。
                                 書記官 施佑諭     
中　　華　　民　　國　  111   年　　7    月　 　12 　日 

附錄本案論罪科刑法條：
中華民國刑法第320條
意圖為自己或第三人不法之所有，而竊取他人之動產者，為竊盜
罪，處五年以下有期徒刑、拘役或五十萬元以下罰金。
意圖為自己或第三人不法之利益，而竊佔他人之不動產者，依前
項之規定處斷。
前二項之未遂犯罰之。

中華民國刑法第354條
毀棄、損壞前二條以外之他人之物或致令不堪用，足以生損害於
公眾或他人者，處二年以下有期徒刑、拘役或一萬五千元以下罰
金。